# 审批问题

提问人：qd6zf 时间：2014-03-23 21:28:07
《财政部关于股份有限公司国有股权管理工作有关问题的通知》（财管[2000]200号） 一、国有股权管理工作的职能划分 地方股东单位的国有股权管理事宜一般由省级(含计划单列市，下同)财政(国有资产管理，以下简称“国资”)部门审核批准； 国务院有关部门或中央管理企业(以下简称“中央单位”)的国有股权管理事宜由财政部审核批准。
问题 1 ：从该规定字面上看，国有股权管理，若在省级，可能是财政部门审批，也可能是国资监管机构审批；但若在中央层面，只能是财政部审批，没国资委啥事儿。好像国有资产评估备案也是类似规定。不太理解为什么这么规定，一般都是“谁出资谁审批”的啊问题 2 ：《国有股东转让所持上市公司股份管理暂行办法》（ 2007 年 19 号令，国资委、证监会联合发文）中所规定的有些需要国资委审批的情形，与该规定发生竞合，实践中若发生竞合的情况，是国资委、财政部都要报批，还是“后法优于先法”适用 19 号令即可？
问题 3 ：国有产权转让审批、国企改制方案审批、国有股权设置审批这三个方面必须要分别报批吗？假设国企改制设立股份公司并同时引入非国有投资人，涉及到这三个方面都是需要省级国有资产监督管理机构审批的，可一次性报批仅取得一个批复文件吗？特别是改制方案和产权转让两方面的行为能合在一块报批吗？
请教版主及各位网友，谢谢了

回答人：chenyiwei
1 、《财政部关于股份有限公司国有股权管理工作有关问题的通知》（财管[2000]200号）是在 2003 年设立国资委之前发布的文件。
对於属于国资委履行出资人职责范围内的国有企业，其国有股权管理职能已经移交给国资委，应执行国资委的规定；部分仍由财政部履行国有资产监督管理职责的企业（如国有金融企业、由文化单位改制设立的文化企业、中国铁路总公司等）的国资管理执行财政部的文件。但你说的“财管[2000]200号”文件发布时间很早，其在实际操作中的效力需进一步核实确认。 2 、报批问题请咨询该主管的省级国资委。